# 通用航空行业的飞行员培训费如何入账

提问人：denghaifu 时间：2014-06-16 21:15:59
通用航空行业的飞行员培训费如何入账，可以在长期待摊费用核算吗，

回答人：chenyiwei
此问题可参照《计学撮要 2013 》之问题“5-2-4（生产人员培训及提前进厂费用是属于经营活动还是投资活动）”所述原则处理。首先确定相关培训费支出能否确认为资产，再来讨论应确认为何种资产。 1 、培训费资本化应满足的条件 根据《企业会计准则——基本准则》对“资产”这一会计要素定义和确认条件的规定，资产是指企业过去的交易或者事项形成的、由企业拥有或者控制的、预期会给企业带来经济利益的资源。前款所指的企业过去的交易或者事项包括购买、生产、建造行为或其他交易或者事项。预期在未来发生的交易或者事项不形成资产。由企业拥有或者控制，是指企业享有某项资源的所有权，或者虽然不享有某项资源的所有权，但该资源能被企业所控制。预期会给企业带来经济利益，是指直接或者间接导致现金和现金等价物流入企业的潜力。 确认资产应同时满足以下条件：（ 1 ）符合前述“资产”的定义；（ 2 ）与该资源有关的经济利益很可能流入企业；（ 3 ）该资源的成本或者价值能够可靠地计量。 根据这一规定，如果公司在与培训对象签订的劳动合同中根据《劳动合同法》第二十二条和《劳动合同法实施条例》第十六条的规定，明确约定了服务期，并约定如提前离职，则培训对象应按《劳动合同法》第二十二条规定的最高限额支付违约金，以作为企业为其发生的培训费的补偿（因而该项培训费很可能为企业带来未来经济利益流入），则可以把相关的培训费支出确认为资产。 2 、可资本化的培训费应确认为何种资产 在满足资产确认条件的前提下，根据《企业会计准则第 6 号——无形资产》第三条规定：“无形资产，是指企业拥有或者控制的没有实物形态的可辨认非货币性资产。资产满足下列条件之一的，符合无形资产定义中的可辨认性标准：（一）能够从企业中分离或者划分出来，并能单独或者与相关合同、资产或负债一起，用于出售、转移、授予许可、租赁或者交换；（二）源自合同性权利或其他法定权利，无论这些权利是否可以从企业或其他权利和义务中转移或者分离。” 在本案例中，公司通过承担员工的培训支出，使其获得相应的专业技能，并相应依据劳动合同取得了在约定期限内获取员工所提供的相应服务的合同权利，因此符合可辨认性标准之（二）即“源自合同性权利或其他法定权利，无论这些权利是否可以从企业或其他权利和义务中转移或者分离”。因此，将相应的权利确认为无形资产也是合适的。但在实务中，也可接受将其确认为长期待摊费用的做法。